【裁判字號】    97,易,152
【裁判日期】    970229
【裁判案由】    妨害自由等
【裁判全文】
臺灣新竹地方法院刑事宣示判決筆錄       97年度易字第152號
公  訴  人  臺灣新竹地方法院檢察署檢察官
被      告  甲○○
上列被告因妨害自由案件，經檢察官聲請以簡易判決處刑（96年
度偵字第1292號），本院改用通常程序審理，檢察官聲請改依協
商程序而為判決，本院於中華民國97年2月29日下午4時在本院刑
事第十法庭宣示判決，出席職員如下：
                        法  官  黃美盈
法官起立朗讀判決主文、犯罪事實要旨、處罰條文、附記事項及
告以上訴限制、期間並提出上訴狀之法院，且諭知記載其內容：
一、主  文
    甲○○犯強制罪，處拘役肆拾日，如易科罰金，以新臺幣壹
    仟元折算壹日。減為拘役貳拾日，如易科罰金，以新臺幣壹
    仟元折算壹日。緩刑貳年。
二、犯罪事實要旨：
    甲○○於民國96年1月26日下午2時30分許，在其位於新竹市
    ○○路243巷8號住處外，見乙○○駕駛車牌號碼0123－KW號
    自用小客車搭載另3 名同事至其住處前觀望，乃出言質問乙
    ○○等人無故侵入私人土地而發生爭執（乙○○涉嫌侵入住
    宅部分，經檢察官另為不起訴處分），乙○○等人旋即上車
    欲離去之際，甲○○先拍打乙○○所駕前開自小客車玻璃，
    要求乙○○等人下車未果，遂強行拉開該自用小客車駕駛座
    車門，並拉扯正駕駛該自用小客車倒車離去之乙○○，將乙
    ○○拉離駕駛座而下車，以此強暴方式使乙○○行無義務之
    事，致乙○○倒地而受有左小腿鈍挫傷併擦傷之傷害，乙○
    ○當日所著外套及長褲並因此破裂而不堪使用，嗣經員警到
    場處理而循線查悉上情（甲○○所犯傷害、毀損部分經乙○
    ○撤回告訴，另為不受理判決）。
三、處罰條文：
    刑法第304條第1項、第41條第1 項前段、第74條第1項第1款
    ，中華民國九十六年罪犯減刑條例第2條第1項第3款、第7條
    。
四、協商判決除有刑事訴訟法第454條之4第1項第1款於本訊問程
    序終結前，被告撤銷協商合意或檢察官撤回協商聲請者；第
    2款被告協商之意思非出於自由意志者；第4款被告所犯之罪
    非第455條之2第1項所定得以協商判決者；第6款被告有其他
    較重之裁判上一罪之犯罪事實者；第7款法院認應諭知免刑
    或免訴、不受理者情形之一，及違反同條第2項「法院應於
    協商合意範圍內為判決；法院為協商判決所科之刑，以宣告
    緩刑或2年以下有期徒刑、拘役或罰金為限」之規定者外，
    檢察官與被告均不得上訴。
五、如有前項得上訴之情形，得自收受宣示判決筆錄送達之日起
    10日內，向本院提出上訴書狀，上訴於第二審法院。
中    華    民    國    97    年    2     月    29    日
                      刑事第六庭書記官  吳美雲
                                法  官  黃美盈
以上筆錄正本係照原本作成。
中    華    民    國    97    年    2     月    29    日
                                書記官  吳美雲
附錄論罪科刑法條：
中華民國刑法第304條（強制罪）
以強暴、脅迫使人行無義務之事或妨害人行使權利者，處3年以
下有期徒刑、拘役或3百元以下罰金。
前項之未遂犯罰之。


司法院資訊處製作；財團法人民間司法改革基金會備份。
